臺灣新竹地方法院民事裁定
111年度司財管字第3號
聲  請  人  陳素卿  


上列聲請人聲請選任失蹤人陳甲之財產管理人事件，本院裁定如
下：
    主  文
聲請駁回。
程序費用由聲請人負擔。
    理  由
一、按失蹤人失蹤後，未受死亡宣告前，其財產之管理，依非訟
    事件法之規定；失蹤人未置財產管理人者，其財產管理人依
    下列順序定之：(一)配偶。(二)父母。(三)成年子女。(四)
    與失蹤人同居之祖父母。(五)家長；不能依前項規定定財產
    管理人時，法院得因利害關係人之聲請，選任財產管理人，
    民法第10條、家事事件法第143條第1、2項分別定有明文。
    所謂「失蹤」係指失蹤人離去其最後住所或居所，陷於生死
    不明之狀態而言（最高法院85年度台抗字第328號民事裁定
    參照）；反之，如失蹤人已死亡者，法院即不得選任財產管
    理人。
二、本件聲請意旨略以：聲請人與失蹤人陳甲同為新竹市○○段00
    0地號土地（下稱系爭土地）之共有人，依據土地登記謄本
    所載，失蹤人陳甲係設籍於新竹市油車港189之1號，然為辦
    理分割共有物事件，經聲請人向新竹○○○○○○○○查詢，經該所
    函復查無陳甲設籍於上開油車港地址之資料，且亦查無陳甲
    之戶籍資料，顯見失蹤人已陷於生死不明之狀態，且無法確
    認其法定財產管理人，爰依法聲請選任失蹤人之財產管理人
    等語。
三、查聲請人主張之事實，固據其提出土地登記謄本與新竹○○○○
    ○○○○110年11月16日竹市北戶字第1100005566號函等影本為
    證。惟經新竹○○○○○○○○提供之戶籍資料觀之，陳甲於民國前
    00年0月00日出生，生父為陳然，生母為陳楊來，並曾設籍
    於新竹市油車港172番地，與本件聲請人所指失蹤人陳甲資
    料最為相近，且「陳甲」原與其胞弟「陳旺」同戶，經比對
    聲請人所提出之系爭土地登記謄本影本顯示「陳甲」後順序
    之共有人亦恰名為「陳旺」，兩人應有部分權利範圍亦相同
    ，足認兩人係因繼承而成為系爭土地之共有人。故本院綜合
    上述資料，堪認聲請人所指之「陳甲」與本院查得民國前00
    年0月00日出生之「陳甲」為同一人，惟陳甲已於民國49年3
    月2日死亡，有該戶籍資料在卷可佐。基此，足認陳甲非陷
    於生死不明之狀態，自與失蹤人之要件不符。從而，聲請人
    聲請選任失蹤人財產管理人於法未合，應予駁回，爰裁定如
    主文。
四、依非訟事件法第21條第1項、第24條第1項，裁定如主文。
五、如對本裁定抗告，須於裁定送達後10日之不變期間內，向本
    院提出抗告狀，並繳納抗告費新臺幣1,000 元。
中　　華　　民　　國　　111 　年　　5 　　月　　31　　日
                  家事法庭  司法事務官  李文德